臺灣彰化地方法院刑事裁定
110年度聲再字第28號
聲  請  人   陳志帆



上列再審聲請人因違反毒品危害防制條例案件，對於本院民國10
8年8月8日所為之108年度訴字第732號刑事確定判決，聲請再審
，本院裁定如下：
    主  文
再審之聲請駁回。 
    理  由
一、聲請再審意旨略以：聲請人於民國108年間，因違反毒品危
    害防制條例案件，分別經本院108年度訴字第732號判決有期
    徒刑8月、7月，並定應執行刑有期徒刑1年，於108年8月8日
    確定，經臺灣彰化地方檢察署檢察官以108年度執字第4491
    號執行。然毒品危害防制條例第20條第3項、第23項第2項已
    於109年1月15日修正公布，並於同年7月15日施行，聲請人
    嗣後亦另因施用毒品案件，經本院109年度毒聲字第334號裁
    定令入戒治處所觀察勒戒完畢，應已無繼續再執行本院108
    年度訴字第732號判決之必要，爰對於上開本院108年度訴字
    第732號確定判決提起再審，請求撤銷執行等語。
二、聲請人雖對本院前揭確定判決聲請再審，然觀諸聲請意旨，
    聲請人對其確有施用毒品犯行並無爭執，僅指稱其另已遭觀
    察勒戒，請求撤銷執行等語。然再審制度係為救濟確定判決
    認定事實錯誤而設，再審之聲請應為實體確定判決有刑事訴
    訟法第420條或第421條所定之情形。而本件聲請人所指摘者
    為檢察官對於確定判決之執行事項，非屬與刑事訴訟法第42
    0條第1項第1款至第6款或第421條所定得聲請再審之情形，
    是聲請人本件聲請再審之程序，顯屬違背規定。
三、況且，109年7月15日生效施行之毒品危害防制條例第35條之
    1第3款規定，於同條例修正施行前犯第10條之罪之案件，於
    修正施行後，如判決確定尚未執行或執行中之案件，適用修
    正前之規定。又立法理由載明：「判決確定尚未執行或執行
    中之案件，基於法安定性原則，仍適用修正施行前之規定」
    。是本件原確定判決，既係於修正施行前已判決確定，而非
    審判中之案件，自無毒品危害防制條例第35條之1第2款或刑
    法第2條規定之適用。
四、從而，聲請人本件聲請再審之程序，顯屬違背規定，且無從
    補正，應予駁回之。另本件再審聲請既有上開程序不合法而
    無從補正之處，自無通知聲請人到場並聽取檢察官陳述意見
    之必要，併此敘明。　　
據上論斷，應依刑事訴訟法第433條，裁定如主文。 
中　　華　　民　　國　　110 　年　　12　　月　　21　　日
                  刑事第二庭   審判長法官  葉明松
                               法      官  陳薏伩
                               法      官  陳怡潔
以上正本證明與原本無異。
如不服本裁定，應於裁定送達後五日內向本院提出抗告狀(須附
繕本 )。
中　　華　　民　　國　　110 　年　　12　　月　　21　　日
                               書  記  官  顧嘉文